【裁判字號】    98,易,1214
【裁判日期】    981204
【裁判案由】    竊盜
【裁判全文】
臺灣彰化地方法院刑事判決              98年度易字第1214號
公  訴  人  臺灣彰化地方法院檢察署檢察官
被      告  甲○○
                    （另案於臺灣彰化監獄執行中）
被      告  丙○○
                      號（另案於臺灣彰化監獄執行中）
上列被告因竊盜案件，經檢察官提起公訴（98年度偵字第8092號
），本院判決如下：
    主  文
甲○○共同竊盜，累犯，處有期徒刑伍月，如易科罰金，以新臺
幣壹仟元折算壹日。
丙○○無罪。
    犯罪事實
一、甲○○前因施用毒品案件，於經本院以94年度訴字第1613號
    判決判處有期徒刑8 月，被告上訴後經臺灣高等法院臺中分
    院以95年上訴字第1011號判決駁回上訴而確定；又因施用毒
    品案件，經本院以94年度易字第1257號判決判處有期徒刑5
    月確定；上開二罪經定應執行刑為有期徒刑1 年（嗣經減刑
    為有期徒刑6 月）。另因施用毒品案件，經本院以95年彰簡
    字第569 號判決判處有期徒刑4 月確定（嗣經減刑為有期徒
    刑2 月）。復因施用毒品案件，經臺灣士林地方法院以95年
    訴字第1185號判決判處有期徒刑10月確定（嗣經減刑為有期
    徒刑5 月）；再因施用毒品案件，經臺灣嘉義地方法院以96
    年度訴字第426 號判處有期徒刑6 月確定，並經臺灣嘉義地
    方法院以96年度聲減字第1754號裁定減刑為有期徒刑3 月並
    與前揭臺灣士林地方法院已減刑之案件定應執行刑為有期徒
    刑7 月又15日。前開各罪接續執行，甫於97年4 月30日執行
    完畢。詎甲○○仍不知悔改，竟與姓名年籍不詳之成年男子
    共同基於意圖為自己不法所有之犯意聯絡，於98年3 月30日
    17時許，由該不詳男子騎乘由甲○○向不知情之友人邱文貴
    商借身分證件購買車牌號碼JUH —069 號重型機車後載甲○○，在彰化縣彰化市區閒繞找尋作案目標，於行經彰化市○○街62號時，該不詳男子發現乙○○所騎乘之車牌號碼F6F
    —677 號重型機車停放於路旁無人看管，認有機可乘，隨即
    由該不詳男子下車徒手扳開陳邱英上開機車置物箱，竊取其
    內置放之現金新臺幣（下同）2 萬元，甲○○則在旁把風，
    該不詳男子得手後隨即跳上機車與甲○○共乘機車逃逸。嗣
    經警方調閱監視錄影畫面，發現作案車輛車牌號碼為JUH —
    069 號重型機車，而車牌號碼JUH —069 號重型機車車主邱
    文貴經警方合法通知未到場，經移送臺灣彰化地方法院檢察
    署並緝獲到案後，始循線查知上情。
二、彰化縣警察局彰化分局報告臺灣彰化地方法院檢察署檢察官
    偵查起訴。
    理  由
一、本案所引證據，公訴人、被告均不爭執證據能力，是後述所
    引用證據之證據能力均無疑義，合先敘明。
二、有罪部分：
  (一)前開事實，業據被告甲○○坦承不諱，核與告訴人乙○○於
    警詢時指訴之情節相符，而證人邱文貴亦證述車牌號碼JUH
    —069 號重型機車係被告甲○○向其商借證件購買，平時均
    由被告甲○○使用等情明確，此外，復有車籍查詢—基本資
    料詳細畫面1 紙、監視錄影器錄翻拍照片8 張附卷可證，本
    件事證明確，被告甲○○之犯行堪以認定。
  (二)核被告甲○○所為，係犯刑法第320 條第1 項竊盜罪，其與
    姓名年籍不詳之成年男子間就上開犯行，有犯意聯絡及行為
    分擔，為共同正犯。被告有如犯罪事實欄所述之科刑及執行
    紀錄，有臺灣高等法院被告前案紀錄表在卷可稽，其於執行
    完畢後5 年內再犯本件有期徒刑以上之罪，為累犯，應依刑
    法第47條第1 項之規定加重其刑。爰審酌被告甲○○竊取財
    物，漠視他人合法權益，犯後坦承犯行態度良好，及其犯罪
    動機、目的、手段、所生之危害及犯罪後之態度等一切情狀
    ，量處如主文所示之刑，並諭知易科罰金之折算標準。
三、無罪部分：
  (一)公訴意旨略以：被告丙○○與甲○○共同基於意圖為自己不
    法所有之犯意聯絡，於98年3 月30日17時許，由被告丙○○
    騎乘車牌號碼JUH —069 號重型機車後載甲○○，在彰化縣
    彰化市區閒繞找尋作案目標，於行經彰化市○○街62號時，
    被告丙○○發現乙○○所騎乘之車牌號碼F6F —677 號重型
    機車停放於路旁無人看管，認有機可乘，隨即由被告丙○○
    下車徒手扳開陳邱英上開機車置物箱，竊取其內置放之現金
    新台幣（下同）2 萬元，甲○○則在旁把風，被告丙○○得
    手後隨即跳上機車與甲○○共乘機車逃逸，因認被告丙○○
    涉犯刑法第320 條第1 項竊盜罪嫌。
  (二)按犯罪事實應依證據認定之，無證據不得認定其犯罪事實，
    刑事訴訟法第154 條第2 項定有明文。再按認定犯罪事實所
    憑之證據，雖不以直接證據為限，間接證據亦包括在內，然
    無論直接證據或間接證據，其為訴訟上之證明，須於通常一
    般之人均不致有所懷疑，而得確信其為真實之程度者，始得
    據為有罪之認定，倘其證明尚未達此一程度，而有合理之懷
    疑存在而無從使事實審法院得有罪之確信時，即應由法院為
    諭知被告無罪之判決，此觀最高法院76年台上字第4986號判
    例自明。而公訴意旨認被告丙○○涉犯上開罪嫌，無非係以
    告訴人之指述、證人即被告甲○○之證詞、證人邱文貴之證
    詞、車籍查詢—基本資料詳細畫面1 紙、監視錄影器錄翻拍
    照片8 張等，為其論據。
  (三)訊據被告丙○○堅詞否認有何竊盜之犯行，並辯稱：其並未
    與甲○○共犯本件竊盜案，伊與甲○○有仇隙，被告甲○○
    在臺灣彰化地方法院檢察署98年度偵字第4334號竊盜案件，
    即曾誣陷伊偷他人手機交被告甲○○持往變賣，嗣經查明該
    手機係被告甲○○自己行竊，與伊無關，被告甲○○係出於
    挾怨報復，始於本案偵訊時再次誣陷伊為另1 名共犯等語。
    經查：告訴人於警詢時自陳其並未清楚看見竊嫌之長相，無
    法指認竊嫌。證人邱文貴於偵訊中亦僅證稱其將身分證借予
    甲○○購買機車，並未提及被告丙○○是否參與本件竊案。
    而監視器翻拍照片中下手行竊之男子頭戴安全帽及口罩，無
    法辨識其面容。是本件卷內證據除證人即被告甲○○之證詞
    外，均無法證明被告丙○○與本件竊案有關。然被告甲○○
    於臺灣彰化地方法院檢察署98年度偵字第4334號竊盜案件，
    即曾指稱其所竊得並販賣之手機為被告丙○○所交付，嗣於
    檢察官再度訊問時方坦承為其自己所竊取，有該案之偵訊筆
    錄影本在卷可稽，公訴意旨雖稱被告甲○○於上開案件98年
    8 月18日偵訊中供稱該案贓物手機2 支係其自己行竊，而後
    其委託被告丙○○騎乘機車載其至手機行販售，並未咬定被
    告丙○○為行竊手機之人，然由該偵訊筆錄觀之，檢察官曾
    2 度訊問被告甲○○於警詢為何供稱手機為丙○○所竊取並
    提示警詢筆錄，更追問為何在先前檢察官訊問時亦供稱手機
    為被告丙○○所交付，足見被告甲○○在該案先後所述顯有
    可疑，是被告丙○○辯稱被告甲○○所言為挾怨報復等語，
    非無合理之可能，證人即被告甲○○之證詞是否可採，尚非
    無疑，此外，復查無其他證據足證被告丙○○有起訴書所載
    之犯行，本院認檢察官所提出之證據不足使本院形成被告丙○○曾為本案竊盜犯行之確信，揆諸前揭法條及判例之意旨
    ，自應為無罪之諭知。
據上論斷，應依刑事訴訟法第299 條第1 項前段、第301 條第1
項，刑法第28條、第320 條第1 項、第47條第1 項、第41條第1
項前段、刑法施行法第1 條之1 第1 項前段、第2 項，判決如主
文。
本案經檢察官賴志盛到庭執行職務。
中    華    民    國    98    年    12    月    4     日
                  刑事第五庭    法  官  王奕勛
以上正本證明與原本無異。
如不服本判決應於收受判決後10日內向本院提出上訴書狀，並應
敘述具體理由；其未敘述上訴理由者，應於上訴期間屆滿後20日
內向本院補提理由書（均須按他造當事人之人數附繕本）「切勿
逕送上級法院」。
告訴人或被害人對於判決如有不服具備理由請求檢察官上訴者，
其上訴期間之計算係以檢察官收受判決正本之日期為準。
中    華    民    國    98    年    12    月    4     日
                                書記官  戴國安
附錄本案判決論罪科刑法條：
刑法第320 條第1 項
（普通竊盜罪、竊佔罪）
意圖為自己或第三人不法之所有，而竊取他人之動產者，為竊盜
罪，處5  年以下有期徒刑、拘役或 5 百元以下罰金。


司法院資訊處製作；財團法人民間司法改革基金會備份。
